【裁判字號】    88,易,847
【裁判日期】    890921
【裁判案由】    傷害
【裁判全文】
臺灣苗栗地方法院刑事判決                          八十八年度易字第八四七號
    公  訴  人  臺灣苗栗地方法院檢察署檢察官
    被      告  甲○○
右列被告因傷害案件，經檢察官提起公訴（八十八年度偵字第二○六九、四三三九號
），本院判決如左：
    主  文
甲○○共同傷害人之身體，累犯，處有期徒刑肆月，如易科罰金，以參佰元折算壹日
。開山刀貳把沒收。
    事  實
一、甲○○前因竊盜案件，經法院判處有期徒刑六月確定，甫於民國八十七年十二月
    十二日執行完畢，猶不知悔改。竟因細故與劉佳棟發生摩擦，而夥同乙○○及五
    、六名不詳年籍、姓名之成年男子，共同基於傷害之犯意，佯約劉佳棟於八十八
    年二月十一日十一時許，至苗栗市○○路一六二號前談判，迨劉佳棟依約前往，
    適丙○○亦到場與劉佳棟相遇，甲○○、乙○○即與上揭不詳年籍、姓名之男子
    分持開山刀二把（未扣案）及反光塑膠製標誌（已丟棄路邊）共同毆打丙○○、
    劉佳棟 (未據告訴)， 致丙○○受有左耳巨大深度撕傷之傷害。
二、案經丙○○訴由苗栗縣警察局苗栗分局報請及台灣苗栗地方法院檢察署檢察官自
    動檢舉偵查起訴。
    理  由
一、訊據被告甲○○固承認約案外人劉佳棟至上址談判，惟矢口否認有何與被告乙○○共同毆打丙○○、劉佳棟，辯稱：係一綽號「阿榮」之男子及其他三、四人一
    起毆打告訴人，伊有去但未動手僅在旁邊看云云；惟查：上開犯罪事實業據告訴
    人於警訊及偵查中指訴歷歷，核與證人劉佳棟證述之情節相符，且有告訴人提出
    之驗傷診斷書一紙附卷可稽；且同案被告乙○○於本院審理時亦承認與被告共同
    動手打告訴人，有審判筆錄為憑，又參以被告業與劉佳棟達成和解，而與告訴人
    因賠償金額未達協議是和解未成，業據劉佳棟及告訴人於偵查中陳稱甚詳，是應
    認被告甲○○於上述時地毆打告訴人等無訛。又據被告甲○○與劉佳棟之前即因
    細故發生摩擦，而事發時係被告甲○○約劉佳棟至上址、告訴人和劉佳棟與被告
    乙○○並不相識，乃劉佳棟及告訴人一至上址即遭被告等人毆打等情觀，足見被
    告甲○○、乙○○及其他五、六名不詳年籍、姓名之成年男子事先即已謀議欲傷
    害劉佳棟，適告訴人與劉佳棟同往，而亦遭被告等人毆打，是被告甲○○所辯係
    告訴人與友人發生鬥毆，其僅在旁觀看等語，顯係卸避之詞，尚難遽信，其上開
    犯行堪以認定。
二、核被告甲○○所為，均係犯有刑法第二百七十七條第一項之傷害罪，被告與乙○○及六名不詳年籍之成年人間，就上開傷害犯行具犯意聯絡及行為分擔，均為共
    同正犯。被告前因竊盜案件，經法院判處有期徒刑六月確定，甫於民國八十七年
    十二月十二日執行完畢，此有本院被告全國前案紀錄表附卷可佐，其於執行完畢
    後五年內再犯本罪，為累犯，並依法加重其刑。爰審酌被告之品行、犯犯罪之動
    機、目的、手段、犯罪時所受之刺激、被害人受傷害程度及被告犯罪後之態度等
    一切情狀，量處如主文所示之刑，並諭知易科罰金之折算標準。
據上論斷，應依刑事訴訟法第二百九十九條第一項前段、刑法第二十八條、第二百七
十七條第一項、第四十七條、第四十一條，罰金罰鍰提高標準條例第一條前段，第二
條，判決如主文。
本案經檢察官 陳 義 忠 到庭執行職務
中    華    民    國    八十九    年      九    月      二十一        日
                                       台灣苗栗地方法院刑事庭
                                            法  官 林 誌 誠
右正本證明與原本無異。
如不服本判決，應於送達後十日內向本院提出上訴狀(須附繕本)，上訴於台灣高等
法院台中分院。
                                            書記官 陳 振 和
中    華    民    國    八十九    年      九    月      二十一        日
附錄本案論罪科刑法條全文
刑法第二百七十七條第一項
    傷害人之身體或健康者，處三年以下有期徒刑、拘役或一千元以下罰金。


司法院資訊處製作；財團法人民間司法改革基金會備份。
